臺灣臺中地方法院交通事件裁定　　　　 96年度交聲字第915號
原處分機關　交通部公路總局臺中區監理所
異　議　人　甲○○
即受處分人
上列異議人因違反道路交通管理處罰條例案件，對於交通部公路
總局臺中區監理所民國96年 8月10日所為之處分（中監違字第裁
60-Z7B001275號裁決書），聲明異議，本院裁定如下：
    主    文
異議駁回。
    理    由
一、原處分機關即交通部公路總局臺中區監理所（下稱原處分機
    關）係以：異議人即受處分人甲○○（下稱受處分人）於民
    國九十六年七月二日十三時十分，其駕駛車號五四二三－Ｆ
    Ｙ號自用小客車，在國道三號南下一百九十二公里處，因「
    行駛高速公路違規臨時停車或停車－於路肩違規停車」之違
    規事實，經國道公路警察局第七警察隊快官分隊警員乙○○
    依違反道路交通管理處罰條例第三十三條第一項第八款規定
    當場舉發。嗣經原處分機關於九十六年八月十日，以中監違
    字第裁六○－Ｚ七Ｂ○○一二七五號裁決書，裁處其罰鍰新
    臺幣（下同）四千元，並依同條例第六十三條第一項第一款
    規定，記違規點數一點，於法並無不合等語。
二、受處分人聲明異議意旨略以：依據高速公路及快速公路交通
    管制規則第十二條第一項：「汽車行駛．．．不得在路肩停
    車及路肩外、中央分隔帶、隧道內、交流道或收費站區停車
    。」，並無提到匝道路肩不可臨時停車。且從臺中到和美之
    間並無休息站，真的是因為疲累，並在高速公路上非常有睡
    意，才不得已在此地點休息一下，且此地點並無標明是匝道
    ，且此匝道似乎非常的長，使伊不太知道那是匝道。匝道係
    屬高速公路路權無訛，但卻無明文規定不可在匝道路肩臨時
    停車，爰聲明異議等語。
三、按汽車行駛於高速公路、快速公路或設站管制之道路，不遵
    使用限制、禁止、行車管制及管理事項之管制規則，而有違
    規減速、臨時停車或停車行為者，處汽車駕駛人新臺幣三千
    元以上六千元以下罰鍰，並記違規點數一點，道路交通管理
    處罰條例第三十三條第一項第八款、第六十三條第一項第一
    款定有明文。又按汽車行駛高速公路及快速公路，除於規定
    之停車處外，不得在路肩及路肩外、中央分隔帶、隧道內、
    交流道或收費站區停車；而高速公路係指其出入口完全控制
    ，中央分隔雙向行駛，除起訖點外，並與其他道路立體相交
    ，專供汽車行駛之公路；交流道係指高速公路及快速公路間
    或與其他道路連接，以匝道構成立體相交之部分；匝道係指
    交流道中為加減速車道及主線車道與其他道路間之連接部分
    ；路肩係指設於車道之外側，路面邊線與護欄或邊溝間之部
    分，高速公路及快速公路交通管制規則第十二條第一項前段
    、第二條第一項第一、十二、十三、十六款定有明文。換言
    之，匝道係屬交流道中為加減速車道及主線車道與其他道路
    間之連接部分，而為交流道的一部分；路肩則依其所在位置
    ，分別為交流道或高速公路的一部分。
四、經查，受處分人於上開時、地，其駕駛車號五四二三－ＦＹ
    號自用小客車，因」行駛高速公路違規臨時停車或停車－於
    路肩違規停車」之違規事實，經國道公路警察局第七警察隊
    快官分隊警員乙○○以掌電攔停方式依法當場舉發等情，有
    舉發違反道路交通管理事件通知單在卷可稽。受處分人固不
    否認將其自用小客車停放在被舉發地點休息，然以高速公路
    及快速公路交通管制規則第十二條第一項規定，並無提及匝
    道路肩不可臨時停車，且被舉發地點並無標明是匝道，且此
    匝道非常的長，致伊不太知道那是匝道等情置辯。惟受處分
    人被舉發地點係屬和美交流道，統稱為國道三號一百九十二
    公里，北上、南下車輛下國道三號高速公路，均匯集在同一
    個交流道，該交流道係通往彰化和美，受處分人係在臺灣衛
    星地圖導覽上，由紅線標繪區域之間的交流道路肩停車睡覺
    等情，業據證人乙○○於本院訊問時結證明確，並有臺灣衛
    星地圖導覽附卷可證，揆諸上開說明，顯然受處分人確係在
    和美交流道的路肩違規臨時停車或停車無訛，受處分人認其
    係在匝道路肩停車，並以高速公路及快速公路交通管制規則
    第十二條第一項並無規定匝道路肩不可臨時停車，且該地點
    並無標明是匝道，致伊不知該處為匝道，顯係對交流道及匝
    道之定義有所誤解。而依證人乙○○的證詞及卷附之臺灣衛
    星地圖導覽明確顯示，受處分人被舉發地點，確實係屬和美
    交流道的範圍，受處分人依道路指示標誌駕車行駛該交流道
    ，焉有不知之理，其辯稱不知該處為匝道（實為交流道），
    亦不足採信。受處分人指摘原舉發不當，尚屬無據。從而，
    原處分機關依道路交通管理處罰條例第三十三條第一項第八
    款及違反道路交通管理事件統一裁罰標準表之規定，裁處罰
    鍰四千元，並依同條例第六十三條第一項第一款規定，記違
    規點數一點，並無不當，本件異議為無理由，應予駁回。
五、據上論斷，應依道路交通管理處罰條例第八十七條第二項、
    道路交通案件處理辦法第十九條，裁定如主文。
中　　華　　民　　國　　96　　年　　9 　　月　　27　　日
                        交通法庭　法  官  陳　得　利
上正本證明與原本無異。
如不服本裁定，應於送達後五日內，向本院提出抗告狀。
                                　書記官  鐘  麗  芳
中　　華　　民　　國　　96　　年　　9 　　月　　27　　日
